---
title: "Regresiones"
author: "Xiomara_Oshik"
date: "2022-10-07"
output: html_document
---

```{r setup, include=FALSE}
knitr::opts_chunk$set(echo = TRUE)
```


```{r}
gitLink="https://raw.githubusercontent.com/XiomaraOshik/Est_2/main/Entregable_2/Base%20de%20datos%20unicada%20y%20descargable/data.csv"
data=rio::import(gitLink)
```

#Variable dependiente: Proporción de mujeres en puestos directivos


```{r}
str(data)
```
# Xiomara Oshikawa

#variables independientes: 
#1.proporción de escaños ocupados por mujeres en los parlamentos
#2. Gasto público en educación
#3. Porcentaje de emeplo vulnerable femenino

```{r}
cor.test(data$puestosdirec2019, data$parlamentos2015)
cor.test(data$puestosdirec2019, data$gasteduc2015)
cor.test(data$puestosdirec2019, data$vulnerable2015)
```

```{r}
Xmodelo1 <- lm(puestosdirec2019~parlamentos2015, data=data)
anova(Xmodelo1)
```

```{r}
summary(Xmodelo1)
```
```{r}
Xmodelo2 <- lm(puestosdirec2019~parlamentos2015 + gasteduc2015, data=data)
summary(Xmodelo2)
```

```{r}
Xmodelo3 <- lm(puestosdirec2019~parlamentos2015 + gasteduc2015 + vulnerable2015, data=data)
summary(Xmodelo3)
```


#Kamila Gamarra

#variables independientes: 
#1.porcentaje de mujeres económicamente activas
#2.porcentaje de población con incidencia a la pobreza
#3.proporción de niñas respecto a niños en educación primaria y secundaria

```{r}
cor.test(data$puestosdirec2019, data$mujeresAct2015)
cor.test(data$puestosdirec2019, data$inciPobreza2015)
cor.test(data$puestosdirec2019, data$ proporEduca2015)

```
```{r}
Kmodelo1 <- lm(puestosdirec2019~ mujeresAct2015, data=data)
anova(Kmodelo1)
summary(Kmodelo1)
```

```{r}
Kmodelo2 <- lm(puestosdirec2019~ mujeresAct2015 + inciPobreza2015, data=data)
summary(Kmodelo2)
```
```{r}
Kmodelo3 <- lm(puestosdirec2019~ mujeresAct2015 + inciPobreza2015 +proporEduca2015 , data=data)
summary(Kmodelo3)
```

#María Carrillo

#Participación femenina en puestos de poder
```{r}
Mmodelo1 <- lm(puestosdirec2019~participacion2015, data=data)
  summary(Mmodelo1)
```

#Índice de inequidad de género
```{r}
Mmodelo2 <- lm(puestosdirec2019~inequidad2015, data = data)
  summary(Mmodelo2)
```

#Índice de empoderamiento femenino
```{r}
Mmodelo3 <- lm(puestosdirec2019~empoderamiento2015, data = data)
  summary(Mmodelo3)
```
#Luciana Rojas

Primera variable - Prop2015:
```{r}
h1=formula(puestosdirec2019~Prop2015)
    
rl1=lm(h1, data = data)
```

```{r}
summary(rl1)
```

Segunda variable - PBI2015:

```{r}
h2=formula(puestosdirec2019~Pbi2015)
    
rl2=lm(h2, data = data)
```

```{r}
summary(rl2)
```

Tercera variable - Alfabetización2015
```{r}
str(data)
```

```{r}
data$alfabetizacion2015 = as.numeric(data$alfabetizacion2015)
```


```{r}
h3=formula(puestosdirec2019~alfabetizacion2015)
    
rl3=lm(h3, data = data)
```

```{r}
summary(rl3)
```

