---
title: "Regresiones"
author: "Xiomara_Oshik"
date: "2022-10-07"
output: html_document
---

```{r setup, include=FALSE}
knitr::opts_chunk$set(echo = TRUE)
```


```{r include=FALSE}
gitLink="https://raw.githubusercontent.com/XiomaraOshik/Est_2/main/Entregable_2/data.csv"
data=rio::import(gitLink)
```

```{r include=FALSE}
#Librerías del ejercicio:
# include = FALSE para que no salga en el html.
library(rio)
library(dplyr)
library(ggplot2)
library(cowplot)
library(kableExtra)
library(reshape)
library(DT)
library(equatiomatic)
library(modelsummary)
library(factoextra)
library(cluster)
```

El objetivo de este reporte es analizar qué factores determinan el porcentaje de presencia femenina en cargos políticos, específicamente en los parlamentos, en diferentes países del mundo. Consideramos que es un tema importante ya que, a pesar de un notable progreso en la articipación política femenina en las últimas décadas, aún existe un gran brecha entre representantes masculinos y femeninos, lo que desencadena en la perpetuación de las condiciones desfavorables de las mujeres y su invisibilización política. 

```{r include=FALSE}
str(data)
```

### 1. VARIABLES:

 DEPENDIENTE: Proporción de escaños ocupados por mujeres en los parlamentos

 INDEPENDIENTES: 

 1. Porcentaje de mujeres en escaños de gobierno

 2. Porcentaje de mujeres económicamente activas

 3. Gasto público en educación

 4. PBI nacional del 2015

```{r echo=FALSE}
datatable(data, filter = "top")
```
### 2. CORRELACIONES:

```{r echo=FALSE}
cor.test(data$parlamentos2020, data$Por_Vulnerable_Femenino_2015)
cor.test(data$parlamentos2020, data$Poblacion_Act_Mujeres2015)
cor.test(data$parlamentos2020, data$Gasto_public_educacion_2015)
cor.test(data$parlamentos2020, data$PBI_2015)
```

### 3. MODELOS DE REGRESIÓN

#### MODELO 1: Efecto de la variable población vulnerable femenina

```{r echo=FALSE}
modelo1 <- lm(parlamentos2020 ~ Por_Vulnerable_Femenino_2015, data=data)
anova(modelo1)
summary(modelo1)
```


Podemos afirmar que el modelo es válido porque nuestro p-valor es menor a 0.05. También se comprueba que nuestra variable "Por_Vulnerable_Femenino 2015" tiene impacto estadísticamente significativo en la variable dependiente (dep). Esto quiere decir que mientras nuestra independiente aumenta en una unidad, la dependiente disminuirá en 0.08. Esta afirmación es válida al 6% considerando nuestro R cuadrado múltiple.



#### MODELO 2: Efecto de las variables población vulnerable femenina y Población activa mujeres

```{r echo=FALSE}
modelo2 <- lm(parlamentos2020 ~ Por_Vulnerable_Femenino_2015 + Poblacion_Act_Mujeres2015, data=data)
summary(modelo2)
```

Podemos afirmar que el modelo es válido porque nuestro p-valor es menor a 0.05. También se aprecia que la variable agregada: Población_Act_Mujeres2015 tiene efecto estadísticamente significativo. Así, si nuestra variable independiente aumenta en una unidad, la dependiente también lo hará en 0.4. Por otro lado, nuestro modelo es confiable al 14%. Por último, observamos que la inserción de esta nueva variable independiente afecta positivamente a su predecesora (Por_Vulnerable_Femenino_2015) ya que aumenta en 0.01 respecto a su valor en la regresión anterior.



#### MODELO 3: Efecto de las variables población vulnerable femenina, Población activa mujeres y gasto público en educación

```{r echo=FALSE}
modelo3 <- lm(parlamentos2020 ~ Por_Vulnerable_Femenino_2015 + Poblacion_Act_Mujeres2015 + Gasto_public_educacion_2015, data=data)
summary(modelo3)
```

Podemos afirmar que el modelo es válido porque nuestro p-valor es menor a 0.05. También se aprecia que la variable agregada: Gasto_Public_Educacion_2015 tiene efecto estadísticamente significativo. Así, si nuestra variable independiente aumenta en una unidad, la dependiente también lo hará en 0.4. Por otro lado, nuestro modelo es confiable al 17%. Por último, observamos que la inserción de esta nueva variable independiente afecta a sus predecesoras (Por_Vulnerable_Femenino_2015 y Población_Act_Mujeres2015), aunque no supone algún cambio abrupto respecto a sus valores en la regresión anterior.



#### MODELO 4: Efecto de las variables población vulnerable femenina, población activa mujeres, gasto público en educación y PBI 

```{r echo=FALSE}
modelo4 <- lm(parlamentos2020 ~ Por_Vulnerable_Femenino_2015 + Poblacion_Act_Mujeres2015 + Gasto_public_educacion_2015 + PBI_2015, data=data)
summary(modelo4)
```

```{r include=FALSE}
colnames(data)[15] = "parlamentos2020"
```
```{r echo=FALSE}
equatiomatic::extract_eq(modelo4, use_coefs = TRUE)
```

```{r echo=FALSE}
model5=list('parlamentos2020'=data)
modelsummary(modelo5, title = "OLS",
             stars = TRUE,
             output = "kableExtra")
```


Podemos afirmar que el modelo es válido porque nuestro p-valor es menor a 0.05. También se aprecia que la variable agregada: PBI_2015 tiene efecto estadísticamente significativo. Así, si nuestra variable independiente aumenta en una unidad, la dependiente también lo hará en 0.0002. Esto es una cantidad poco representativa tomando en cuenta a los valores obtenidos en regresiones anteriores. Por otro lado, nuestro modelo es confiable al 20%. Por último, observamos que la inserción de esta nueva variable independiente afecta a sus predecesoras (Por_Vulnerable_Femenino_2015, Población_Act_Mujeres2015 y Gasto_Public_Educacion_2015), aunque no supone algún cambio abrupto respecto a sus valores en la regresión anterior.


En resumen, el último modelo, que incluye las 4 variables independientes, es el mejor modelo con un 20% de confiabilidad. En este sentido, las 4 variables son significativas para poder analizar las variaciones que existen en cada país acerca del porcentaje de las mujeres en los escaños de los parlamentos. 





