---
title: "Corrección - Entregable 2"
author: "Xiomara_Oshik"
date: "2022-10-29"
output: html_document
---

```{r setup, include=FALSE}
knitr::opts_chunk$set(echo = TRUE)
```

#VARIABLE DEPENDIENTE: Proporción de escaños ocupados por mujeres en los parlamentos nacionales

```{r}
library(rio)

Parlamentos="https://raw.githubusercontent.com/XiomaraOshik/Est_2/main/Entregable_1/Xiomara/XVI1_Parlamentos.csv"
Dependiente=import(Parlamentos)
```

```{r}
library(dplyr)
select(Dependiente, V1, V2, V65)
```

```{r}
Dependiente <- select(Dependiente, V1, V2, V65)
head(Dependiente,10)
```

```{r}
Dependiente = Dependiente[-c(1:4),]
```

```{r}
colnames(Dependiente) = c("pais","codigo","parlamentos2020")
```

```{r}
sum(is.na(Dependiente$parlamentos2020))
```

#VARIABLES INDEPENDIENTES:

#V.I.1: Porcentaje de la población activa mujeres

```{r}
gitLink="https://raw.githubusercontent.com/XiomaraOshik/Est_2/main/Entregable_1/Kamila/KVI2_ActivaM.csv"
Poblacion_Act_Mujeres2015=rio::import(gitLink)
```

```{r}
library(dplyr)

select(Poblacion_Act_Mujeres2015, V1, V2, V60)
```

```{r}
Poblacion_Act_Mujeres2015 <- select(Poblacion_Act_Mujeres2015, V1, V2, V60)
head(Poblacion_Act_Mujeres2015,10)
```

```{r}
Poblacion_Act_Mujeres2015 = Poblacion_Act_Mujeres2015[-c(1),]
```

```{r}
colnames(Poblacion_Act_Mujeres2015) = c("pais","codigo","Poblacion_Act_Mujeres2015")
```

```{r}
sum(is.na(Poblacion_Act_Mujeres2015$Poblacion_Act_Mujeres2015))
```

#V.I.2: Porcentaje de empleo vulnerable femenino

```{r}
Vulnerable="https://raw.githubusercontent.com/XiomaraOshik/Est_2/main/Entregable_1/Xiomara/XVI3_Vulnerable.csv"
Por_Vulnerable_Femenino_2015=import(Vulnerable)
```

```{r}
select(Por_Vulnerable_Femenino_2015, V1, V2, V60)
```

```{r}
Por_Vulnerable_Femenino_2015 <- select(Por_Vulnerable_Femenino_2015, V1, V2, V60)
head(Por_Vulnerable_Femenino_2015,10)
```

```{r}
Por_Vulnerable_Femenino_2015 = Por_Vulnerable_Femenino_2015[-c(1:4),]
```

```{r}
colnames(Por_Vulnerable_Femenino_2015) = c("pais","codigo","Por_Vulnerable_Femenino_2015")
```

```{r}
sum(is.na(Por_Vulnerable_Femenino_2015$Por_Vulnerable_Femenino_2015))
```

#V.I.3: Gasto público en la educación

```{r}
Gasteduc="https://raw.githubusercontent.com/XiomaraOshik/Est_2/main/Entregable_1/Xiomara/XVI2_Gasteduc.csv"
Gasto_public_educacion_2015=import(Gasteduc)
```

```{r}
select(Gasto_public_educacion_2015, V1, V2, V60)
```

```{r}
Gasto_public_educacion_2015 <- select(Gasto_public_educacion_2015, V1, V2, V60)
head(Gasto_public_educacion_2015,10)
```

```{r}
Gasto_public_educacion_2015 = Gasto_public_educacion_2015[-c(1:4),]
```

```{r}
colnames(Gasto_public_educacion_2015) = c("pais","codigo","Gasto_public_educacion_2015")
```

#V.I.4: PBI per capita 

```{r}
gitLink1="https://raw.githubusercontent.com/XiomaraOshik/Est_2/main/Entregable_1/Lucero/LVI1_PBI.csv"
PBI_2015=rio::import(gitLink1)
```

```{r}
PBI_2015 = select(PBI_2015, V2, V44)
```

```{r}
colnames(PBI_2015) = c("codigo","PBI_2015")
```

```{r}
PBI_2015= PBI_2015[-c(1:4),]

unif=("https://gist.githubusercontent.com/brenes/1095110/raw/c8f208b03485ba28f97c500ab7271e8bce43b9c6/paises.csv")
unif=import(unif)
unif=unif[,c(2,5)]
colnames(unif)=c("pais","codigo")

PBI_2015 =merge(unif,PBI_2015,all=TRUE)
str(PBI_2015)
```

```{r}
sum(is.na(PBI_2015$PBI_2015))
```


#Opción 1

------------------------------
#Unificación de variables independientes

```{r}
Poblacion_Act_Mujeres2015$pais=NULL
```

```{r}
Borrador1=merge(Por_Vulnerable_Femenino_2015,Poblacion_Act_Mujeres2015,all=TRUE)
str(Borrador1)
```

```{r}
Gasto_public_educacion_2015$pais=NULL
```

```{r}
Borrador2=merge(Borrador1,Gasto_public_educacion_2015,all=TRUE)
str(Borrador2)
```

```{r}
PBI_2015$pais=NULL
```

```{r}
Independientes=merge(Borrador2,PBI_2015,all=TRUE)
str(Independientes)
```

--------------------------------------------
#Unión base de datos independientes con la dependiente

```{r}
Independientes$pais=NULL
```

```{r}
Data_limpia=merge(Dependiente,Independientes,all=TRUE)
str(Data_limpia)
```

---------------------------------------------------------------
#Limpieza de NA's

```{r}
Data_limpia = Data_limpia[complete.cases(Data_limpia),]
```

#Exportación de la data

```{r}
library(rio)
export(Data_limpia, "data.csv")
```

```{r}
save(Data_limpia,file="data.Rda")
```




